臺灣桃園地方法院刑事判決　　　　　　　94年度訴字第1550號
公　訴　人　台灣桃園地方法院檢察署檢察官
被　　　告　甲○○
　　　　　　　　　　　巷2號5.
指定辯護人　本院公設辯護人杜逸新
上列被告因毒品危害防制條例案件，經檢察官提起公訴（94年度
毒偵緝字第133 號），被告於準備程序進行中為有罪之陳述，經
本院合議庭裁定由受命法官獨任進行簡式審判程序後，聲請改依
協商程序而為判決，本院判決如下：
    主  文
甲○○連續施用第一級毒品，處有期徒刑玖月，扣案之海洛因拾
包（其中貳包合計淨重八點一二公克，包裝重一點九一公克，純
度百分之二六點四九，純質淨重二點一五公克；其中柒包合計淨
重十一點二四公克，空包裝重二點三一公克，純度百分之三十點
零四，純質淨重三點三八公克；其中壹包淨重零點二四公克，空
包裝重零點三○公克），沒收銷燬之。扣案之削尖分裝吸管支
、注射針筒拾貳枝、海洛因殘渣袋貳個、分裝袋肆包，沒收之。
    事實及理由
一、本件被告甲○○所犯係死刑、無期徒刑或最輕本刑為三年以
    上有期徒刑以外之罪，其於準備程序中就被訴事實為有罪之
    陳述，經本院告知簡式審判程序之旨，並聽取公訴人、被告
    之意見後，爰依刑事訴訟法第273 條之1 第1 項規定合議裁
    定由受命法官獨任進行簡式審判程序，合先敘明。
二、甲○○前於民國94年4 月25日，為警查獲非法施用第一級毒
    品海洛因案件，經桃園縣政府警察局刑警大隊移送臺灣桃園
    地方法院檢察署檢察官，以94年度毒偵字第2488號案件偵查
    中，此雖未經檢察官起訴或移送併辦，然此部分之犯罪事實
    ，與本案有連續犯之裁判上一罪關係，是本院自得併予審究
    ，首先敘明。
三、甲○○前因施用毒品案件，經觀察、勒戒後，認有繼續施用
    傾向，由本院裁定令入戒治處所施以強制戒治，嗣經停止戒
    治並交付保護管束，於民國91年2 月16日交付保護管束期滿
    ，經臺灣桃園地方法院檢察署檢察官於91年3 月22日以91年
    度戒偵字第208 號為不起訴處分確定。詎猶不知悔改，竟基
    於施用第一級毒品海洛因之概括犯意，自91年7 月中旬起至
    94年4 月25日，連續在桃園縣中壢市○○○路151 號3 樓之
    13、桃園縣中壢市○○路○ 段295 號8 樓等處，施用第一級
    毒品海洛因。嗣為警分別於91年8 月7 日晚上8 時10分許，
    在桃園縣中壢市○○○路151 號3 樓之13、94年4 月25日下
    午4 時許，在桃園縣中壢市○○路○ 段295 號8 樓等處查獲
    ，並扣得第1 級毒品海洛因2 包（合計淨重8.12公克，包裝
    重1.91公克，純度百分之26.49 ，純質淨重2.15公克）、海
    洛因7 包（合計淨重11.24 公克，空包裝重2.31公克，純度
    百分之30.04 ，純質淨重3.38公克）、海洛因1 包（淨重
    0.24公克，空包裝重0.30公克）、及其所有供（但非專供）
    施用毒品所用之削尖分裝吸管3 支、注射針筒12枝、海洛因
    殘渣袋2 個、分裝袋4 包，及與本案無關之安非他命吸食器
    2 組、酒精燈1 個等物。案經桃園縣政府警察局移請臺灣桃
    園地方法院檢察署檢察官偵查起訴。
四、證據名稱：
    (一)被告甲○○於警訊、偵查及本院訊問中之自白。
    (二)桃園縣衛生局不法藥物尿液檢定書暨桃園縣警察局保安隊
      被採尿人姓名編號對照表、台灣尖端先進生技醫藥股份有
      限公司濫用藥物檢驗報告、法務部調查局91年9 月17日調
      科壹字第080005624 號鑑定通知書、94年6 月30日調科壹
      字第080009433 號鑑定通知書各1紙附卷為憑。
    (三)第1 級毒品海洛因2 包（合計淨重8.12公克，包裝重1.91
      公克，純度百分之26.49 ，純質淨重2.15公克）、海洛因
      7 包（合計淨重11.24 公克，空包裝重2.31公克，純度百
      分之30.04 ，純質淨重3.38公克）、海洛因1 包（淨重0.
      24公克，空包裝重0.30公克）、削尖分裝吸管3 支、注射
      針筒12枝、海洛因殘渣袋2 個、分裝袋4 包扣案可佐。
五、本件經檢察官與被告於審判外達成協商之合意且被告已認罪
    ，其合意內容為：被告願受科刑範圍為有期徒刑九月。經查
    ，上開協商合意並無刑事訴訟法第455 條之4 第1 項所列情
    形之一，檢察官聲請改依協商程序而為判決，本院爰不經言
    詞辯論，於協商合意範圍內為協商判決，合予敘明。
六、扣案之毒品10包，含有第一級毒品海洛因（其中2 包合計淨
    重8.12公克，包裝重1.91公克，純度百分之26.49 ，純質淨
    重2.15公克；其中7 包合計淨重11.24 公克，空包裝重2.31
    公克，純度百分之30.04 ，純質淨重3.38公克；其中1 包淨
    重0.24公克，空包裝重0.30公克），此有法務部調查局91年
    9 月17日調科壹字第080005624 號鑑定通知書、94年6 月30
    日調科壹字第080009433 號鑑定通知書各1 紙附卷為憑，應
    依毒品危害防制條例第18條第1 項前段規定，沒收銷燬之。
    另扣案之削尖分裝吸管3 支、注射針筒12枝、海洛因殘渣袋
    2 個、分裝袋4 包，係被告所有，供（但非專供）其施用第
    一級毒品海洛因所用之物，應依刑法第38條第1 項第2 款規
    定，沒收之。
七、應適用之法條：刑事訴訟法第273 條之1 第1 項、第455 條
    之4 第2 項、第455 條之8 ，毒品危害防制條例第10條第1
    項、第18條第1 項前段，刑法第11條前段、第56條、第38
    條第1 項第2 款。
八、本判決除有刑事訴訟法第455 條之4 第1 項第1 款、第2 款
    、第4 款、第6 款、第7 款所定情形之一，或違反同條第2
    項規定者外，不得上訴。
九、如不服本件判決，得自收受判決送達之日起10日內，向本院
    提出上訴書狀，上訴於第二審法院。
本案經檢察官林鈺雄到庭執行職務。
中　　華　　民　　國　　94　　年　　8 　　月　　30　　日
                  刑事第四庭    法　官　陳心婷
以上正本證明與原本無異。
                                書記官　陳青瑜
中　　華　　民　　國　　94　　年　　9 　　月　　26　　日
附錄本件論罪科刑法條：
毒品危害防制條例第10條
施用第一級毒品者，處六月以上五年以下有期徒刑。
施用第二級毒品者，處三年以下有期徒刑。
